臺灣嘉義地方法院刑事裁定
111年度聲字第573號
聲  請  人  臺灣嘉義地方檢察署檢察官
受  刑  人  曾永隆

上列聲請人因受刑人數罪併罰有二裁判以上，聲請定其應執行之
刑（111年度執字第2038號），本院裁定如下：
    主  文
曾永隆所犯如附表所示各罪所處之刑，有期徒刑部分應執行有期
徒刑壹年拾壹月；罰金部分應執行罰金新臺幣陸拾萬元，如易服
勞役，以新臺幣參仟元折算壹日。
    理  由
一、聲請意旨略以：受刑人曾永隆因違反森林法等案件，先後經
    法院判決確定如附表，應依刑法第53條及第51條第5、7款定
    其應執行之刑，爰依刑事訴訟法第477條第1項聲請裁定等語
    。
二、裁判確定前犯數罪者，併合處罰之。但有下列情形之一者，
    不在此限：一、得易科罰金之罪與不得易科罰金之罪。前項
    但書情形，受刑人請求檢察官聲請定應執行刑者，依第51條
    規定定之；數罪併罰，分別宣告其罪之刑，依下列各款定其
    應執行者：五、宣告多數有期徒刑者，於各刑中之最長期以
    上，各刑合併之刑期以下，定其刑期。但不得逾30年。七、
    宣告多數罰金者，於各刑中之最多額以上，各刑合併之金額
    以下，定其金額；數罪併罰，有二裁判以上者，依第51條之
    規定，定其應執行之刑，刑法第50條第1項第1款、第2項、
    第51條第5、7款及第53條分別定有明文。
三、經查，受刑人因違反森林法等案件，經本院判處如附表所示
    之刑確定在案，其中受刑人所犯如附表編號一至五所示有期
    徒刑之罪屬得易科罰金之罪，如附表編號六至七所示有期徒
    刑之罪屬得不易科罰金之罪，而上開七罪復經受刑人請求定
    應執行刑，有該判決書、臺灣高等法院被告前案紀錄表、臺
    灣嘉義地方檢察署定刑聲請書等件在卷可稽，經核與前開併
    合處罰之要件相符，茲檢察官依受刑人之請求向本院聲請就
    附表所示七罪定應執行刑，本院審核認聲請為正當，爰審酌
    如附表所示各罪之犯罪型態、手段、動機、所侵害之法益及
    不法內涵、犯罪時間間隔相近，責任非難重複之程度較高等
    情狀，就有期徒刑及罰金部分，分別定應執行之刑，並諭知
    罰金易服勞役之折算標準如主文所示。
四、依刑事訴訟法第477條第1項，刑法第50條第2項、第53條、
    第51條第5款、第7款、第42條第3項，裁定如主文。
中　　華　　民　　國　　111 　年　　8 　　月　　3 　　日
           　　　 刑事第六庭  法　官  官怡臻 
上列正本證明與原本無異。
如不服本裁定，應於裁定送達後5 日內向本院提出抗告狀（應附
繕本）。
中　　華　　民　　國　　111 　年　　8 　　月　　3 　　日
                          　　書記官　李彥廷
附表：
編號  一 二 三 罪名  竊盜 竊盜 竊盜 宣告刑  有期徒刑6月，如易科罰金，以新臺幣（下同）1,000元折算1日 有期徒刑6月，如易科罰金，以1,000元折算1日 有期徒刑4月，如易科罰金，以1,000元折算1日 犯罪日期  108年8、9月間某日 108年8、9月間某日 109年4、5月間某日 偵  查 機關 臺灣嘉義地方檢察署 臺灣嘉義地方檢察署 臺灣嘉義地方檢察署  案號 110年度偵字第1822、2243、2473、4739至4744號 110年度偵字第1822、2243、2473、4739至4744號 110年度偵字第1822、2243、2473、4739至4744號 最後 事 實 審 法院 臺灣嘉義地方法院 臺灣嘉義地方法院 臺灣嘉義地方法院  案號 110年度訴字第293號 110年度訴字第293號 110年度訴字第293號  判決日期 111年5月19日 111年5月19日 111年5月19日 確定 判 決 法院 臺灣嘉義地方法院 臺灣嘉義地方法院 臺灣嘉義地方法院  案號 110年度訴字第293號 110年度訴字第293號 110年度訴字第293號  確定日期 111年6月21日 111年6月21日 111年6月21日 

編號  四 五 六 罪名  竊盜 竊盜 違反森林法 宣告刑  有期徒刑4月，如易科罰金，以1,000元折算1日 有期徒刑3月，如易科罰金，以1,000元折算1日 有期徒刑8月，併科罰金35萬元，罰金如易服勞役，以3,000元折算1日 犯罪日期  109年4、5月間某日 109年4、5月間某日 110年1月21日 偵  查 機關 臺灣嘉義地方檢察署 臺灣嘉義地方檢察署 臺灣嘉義地方檢察署  案號 110年度偵字第1822、2243、2473、4739至4744號 110年度偵字第1822、2243、2473、4739至4744號 110年度偵字第1822、2243、2473、4739至4744號 最後 事 實 審 法院 臺灣嘉義地方法院 臺灣嘉義地方法院 臺灣嘉義地方法院  案號 110年度訴字第293號 110年度訴字第293號 110年度訴字第293號  判決日期 111年5月19日 111年5月19日 111年5月19日 確定 判 決 法院 臺灣嘉義地方法院 臺灣嘉義地方法院 臺灣嘉義地方法院  案號 110年度訴字第293號 110年度訴字第293號 110年度訴字第293號  確定日期 111年6月21日 111年6月21日 111年6月21日 

編號  七       （以下空白） （以下空白） 罪名  違反森林法   宣告刑  有期徒刑8月，併科罰金35萬元，罰金如易服勞役，以3,000元折算1日   犯罪日期  110年1月25日   偵  查 機關 臺灣嘉義地方檢察署    案號 110年度偵字第1822、2243、2473、4739至4744號   最後 事 實 審 法院 臺灣嘉義地方法院    案號 110年度訴字第293號    判決日期 111年5月19日   確定 判 決 法院 臺灣嘉義地方法院    案號 110年度訴字第293號    確定日期 111年6月21日